臺灣新竹地方法院民事裁定　九十二年度家聲字第一二二號
　　聲　請　人　乙○○
　　　　　　　　　　　　　三樓.
　　送達代收人　吳聖欽律師
　　相　對　人　甲○○　　住新.
　　　　　　　　　　　　　民國.
　　　　　　　　　　　　　身分.
右當事人間聲請改定監護人事件，本院裁定如左：
    主      文
改定乙○○為甲○○之監護人。
聲請費用由聲請人負擔。
    理  由
一、本件聲請意旨略以：聲請人乙○○為相對人甲○○之子。相對人因糖尿病無法行
    動，至無法處理自己事務程度，經相對人之子羅奇明、羅奇鵬聲請宣告相對人禁
    治產人，業經本院於民國九十二年八月十三日以九十二年禁字第二七號裁定宣告
    禁治產，嗣因相對人已有配偶劉惠娟，故聲請人於前揭事件聲請選定甲○○為相
    對人之監護人未獲准許。相對人配偶劉惠娟為大陸地區人士，經內政部警政署入
    出境管理局質疑相對人與劉惠娟之實質夫妻關係，因相對人無法提出相關資料，
    故劉惠娟無法申請來台。又，相對人年齡高達七十四歲，父母亦均死亡，並無民
　　法第一千一百三十一條所列之親屬成員。聲請人聲請並經本院於九十二年十二月
　　四日指定相對人之子乙○○、羅奇維、羅奇明、羅奇鵬，相對人之媳李昭儀為相
　　對人之親屬會議成員。經該親屬會議於九十二年十二月二十七日召開會議，決議
　　撤退劉惠娟之監護人職務，並選任乙○○為相對人之監護人。並提出本院民事裁
　　定、戶籍謄本、親屬會議決議等件為證。
二、按禁治產人之監護人，依左列順序定之：一、配偶。二、父母。三、與禁治產人
    同居之祖父母。四、家長。五、後死之父或母以遺囑指定之人，民法第一千一百
    十一條有明文規定。查相對人之配偶劉惠娟為大陸地區人士，有相對人之戶籍謄
    本附於本院九十二年度禁字第二七號卷可憑。聲請人主張相對人之配偶大陸地區
    人士劉惠娟經向內政部警政署入出境管理局申請至台探親，未獲准許，業提出內
    政部警政署入出境管理局之九十二年九月二十二日境信栩字第０九二一００六０
    三四號函及所附相對人申請書、不准狀況通知單附於本院九十二年度禁字第二七
    號卷可稽，自堪信為真實。而相對人經本院於九十二年八月十三日以九十二年度
    禁字第二七號裁定宣告禁治產，亦有本院依職權調閱之該卷在卷可稽。並參酌相
    對人既經本院宣告為禁治產人，其配偶因未法申請來台而事實上不能對相對人行
    使照護之監護義務，為相對人利益計，相對人既無符合民法第一千一百十一條規
    定之親屬，而相對人之親屬會議已決議由乙○○任相對人甲○○之監護人亦有聲
    請人提出之親屬會議記錄在卷可查，爰認聲請人依民法第第一千一百十三條第一
    項、準用第一千零九十四條第二項，聲請改定乙○○為相對人甲○○之監護人，
    自屬有據，應予准許。
三、爰依民事訴訟法第六百零八條第二項，裁定如主文。
中　　　華　　　民　　　國　　九十三　　年　　　一　　　月　　　六　　　日
                                  臺灣新竹地方法院家事法庭
                                        法　　　官　許翠玲
右為正本係照原本作成。
如對本裁定抗告，須於裁定送達十日內向本院提出抗告狀。
　　　　　　　　　　　　　　　　　　　　法院書記官　陳宏城
中　　　華　　　民　　　國　　九十三　　年　　　一　　　月　　　六　　　日
